臺灣宜蘭地方法院交通事件裁定　　　　　　　　　　　九十三年度交聲字第一四號
　　移
　　異　議　人　甲○○
右列受處分人因違反道路交通管理處罰條例案件，對於交通部公路總局臺北區監理所
宜蘭監理站九十三年一月五日所為之處分（原處分案號：宜監字第裁43-Z00000000號
），聲明異議，本院裁定如左：
    主  文
異議駁回。
    理  由
一、按汽車行駛高速公路，應依速限標誌指示，高速公路交通管制規則第五條第一項
    前段定有明文；又汽車行駛於高速公路，而不遵管制之規定者，處汽車駕駛人新
    台幣（下同）三千元以上六千元以下罰鍰，道路交通管理處罰條例第三十三條第
    一項定有明文；再汽車駕駛人，駕駛汽車違反道路交通管理處罰條例第三十三條
    規定者，除應依該條所規定之罰鍰處罰外，並予記違規點數一點，道路交通管理
    處罰條例第六十三條第一項第一款亦定有明文。
二、本件受處分人即異議人甲○○於民國九十二年十一月十三日上午六時二分許，駕
    駛車號ＥＸ－五九八五自用小客車，沿國道一號公路由北往南方向行駛，途經一
    九四點七公里限速時速一百公里處，竟以時速一百十四公里之速度超速行駛，為
    內政部警政署國道公路警察局第三警察隊乙○○以警車上之雷射測速槍測得超速
    而當場攔停，並以受處分人有違反道路交通管理處罰條例第三十三條規定之行為
    掣單舉發，因受處分人拒絕簽收警員開立之舉發違反道路交通管理事件通知單，
    經警員在舉發通知單上載明受處分人拒絕簽收之事由後，依違反道路交通管理事
    件統一裁罰標準及處理細則第十一條第一項第一款規定，視為受處分人已經收受
    該通知單。嗣受處分人於應到案日期前申訴，原處分機關函請舉發機關調查結果
    ，仍認受處分人有上開違規行為，乃依道路交通管理處罰條例第三十三條第一項
    、第六十三條第一項第一款規定於九十三年一月五日裁處受處分人罰鍰三千元，
    並予記違規點數一點。
三、訊據受處分人坦承於右開時地駕車經警攔停之事實，惟矢口否認有任何違反道路
    交通管理處罰條例之行為，辯稱：當時因為天剛亮視線不清楚，我開車都有注意
    視線，我是正常開，被員警攔下來，他拿雷射槍給我看，說我超速，但是我不知
    道他是不是測到別輛車子，我沒有超速云云。然查：證人警員乙○○到庭證稱：
    當時我是用雷射槍測速，受處分人當時是跑內線，用雷射槍瞄準，有紅外線，必
    須要一對一瞄準才行，我們測到受處分人的時速是一一四公里，雷射槍是需要一
    對一瞄準，不受到旁邊車子的影響，不可能測到旁邊的車子等語明確（本院九十
    三年三月四日訊問筆錄參照），並提出內政部警政署國道公路警察局第三警察隊
    九十二年二月十二日之函稿及所附駐芝加哥臺北經濟文化辦事處認證及臺灣臺北
    地方法院公證處認證之鑑測報告附卷可稽，可知雷射測速槍係以雷射光束瞄準單
    一受測目標進行偵測，不受其他車子干擾，又在各種環境下所測得雷射測速槍所
    顯示速率、距離的靈敏度等鑑測，結果在設定測試條件下，所測車輛速率誤差為
    －２到０英哩／時，距離誤差為－１到０英呎，精度誤差範圍僅些許情形，此均
    有上開函文可按。而以警員乙○○與受處分人無任何仇隙，當無恣意誣陷受處分
    人之理，且警員乙○○自七十五年工作至今，受過專業訓練，對於雷達測速槍之
    使用操作正確，無將測得之車速張冠李戴之理，況證人乙○○為原處分機關認定
    受處分人之該輛車牌ＥＸ—五九八五號自用小客車駕駛人有前開違規闖紅燈行為
    之原證人，其到庭在本院法官面前以言詞供述本件訴訟上之待證事實，本院由其
    開供述已得有該輛自用小客車駕駛人確有上開違規行為之心證，且於本件卷存證
    據資料內並無任何積極證據足以證明證人乙○○上開供述係屬虛偽，亦無有足以
    令人顯信其供述為不可採之品性證據或前科證據存在，本院自不得僅以證人為本
    件開單舉發員警而全盤抹煞其在訴訟上所具有之原證人資格。又汽車行駛高速公
    路，應依速限標誌指示，高速公路交通管制規則第五條第一項前段定有明文，右
    開違規地點限速為時速一百公里，未依該速限標誌指示行駛，即屬有違反道路交
    通管理處罰條例第三十三條第一項之超速行為，依法自應加以裁罰。從而，受處
    分人既未能提出證據以資證明其確無超速違規行為，僅空言否認，尚難遽予採信
    。本件事證明確，受處分人之違規行為堪以認定。
四、綜上所述，受處分人確有在右開時地駕車超速行駛之違規行為。原處分機關以受
    處分人有違反道路交通管理處罰條例第三十三條第一項規定之行為，裁處受處分
    人三千元罰鍰，並依同條例第六十三條第一項第一款規定，並予記違規點數一點
    ，核無違誤，本件受處分人之異議為無理由，自應將其異議駁回。
據上論斷，應依道路交通案件處理辦法第十九條，裁定如主文。
中        華        民        國    九十三    年    三    月    三十一  日
                                臺灣宜蘭地方法院交通法庭
                                    法  官   鄭  貽  馨
右正本證明與原本無異。
如不服本裁定，應於裁定送達後五日內向本院提出抗告狀。( 應附繕本 )
                                    書記官   陳  蒼  仁
中        華        民        國    九十三    年    三    月    三十一  日
